臺灣高等法院刑事判決　　　　　　　　　　　　　　九十年度交上易字第四五九號
　　上　訴　人
　　即　被　告　甲○○
右上訴人因過失傷害案件，不服臺灣板橋地方法院九十年度交易字第二九二號，中華
民國九十年十月二十九日第一審判決（起訴案號：臺灣板橋地方法院檢察署九十年度
偵字第七三一六號），提起上訴，本院判決如左：
    主  文
上訴駁回。
甲○○緩刑貳年。
    事  實
一、甲○○於民國八十九年七月十四日中午十二時二十五分許，駕駛車號ＲＩ－二八
    二六號自用小客車，沿臺北縣土城市○○路由中央路往金城路方向行駛，行經裕
    民路與學士路設有號誌之交岔路口時，本應注意汽車行駛至交岔路口，其行進應
    遵守燈光號誌，且應注意車前狀況，並隨時採取必要之安全措施，而按當時情節
    為天候晴、日間自然光線、路面乾燥無缺陷、無障礙物，並無不能注意之情事，
    竟疏未注意裕民路行駛方向之號誌已變換為紅燈，應於道路停止線前停車，仍闖
    越停止線繼續往前行駛，復未注意車前狀況，隨時採取必要之安全措施，適有乙
    ○○騎乘車號ＭＣＱ－七五六號重型機車，自其右前方學士路左轉裕民路駛來，
    甲○○閃煞不及，其汽車右前車輪撞及乙○○騎乘之上開機車車頭，致乙○○人
    車倒地，受有左遠端橈骨粉碎性骨折之傷害。
二、案經乙○○訴由臺北縣警察局土城分局報請臺灣板橋地方法院檢察署檢察官偵查
    起訴。
    理  由
一、訊據上訴人即被告（以下簡稱被告）甲○○固坦承有於右揭時地駕車與告訴人機
    車發生碰撞，導致告訴人受有左遠端橈骨粉碎性骨折傷害之事實，惟辯稱：伊當
    時車速很慢，未注意紅綠燈的變化，待伊發現為紅燈時，已超越停止線而停在斑
    馬線上，但伊並未闖紅燈，切結書是警察告訴伊僅是形式上需要，伊才簽名，本
    件是告訴人騎車未注意前方狀況，待告訴人看到伊時才煞車不及撞到伊車，事發
    後，伊即馬上送告訴人到醫院，並已賠償告訴人二萬元云云。經查：（一）、右
    揭犯罪事實，業經告訴人乙○○指訴歷歷，且被告於肇事後即在告訴人友人書立
    載有「甲方甲○○‧‧‧於八十九年七月十四日十二時二十五分許在裕民路駕Ｒ
    Ｉ－二八二六自小客，往金城路方向行駛至學士路口，因疏於注意前方紅燈，車
    輛繼續慢行，致與乙方乙○○‧‧‧駕ＭＣＱ－七五六重機相撞肇事（本重機車
    由學士路左轉裕民路），傷者乙○○送土城市元復醫院急診（醫生診斷左手腕關
    節骨頭碎裂，住院開刀觀察），甲方肇事者願負乙方醫療費無訛」等內容之切結
    書上閱覽後簽名，此亦經被告坦認無訛（參偵查卷宗第二十頁、原審九十年七月
    十日訊問筆錄、九十年十月十五日審理筆錄），足見被告對該切結書上所載事實
    並無爭執。另觀諸偵查卷宗所附現場照片及道路交通事故調查表所示肇事地點道
    路停止線與行人穿越道相距位置，堪認撞擊地點已超越停止線甚多，被告應係在
    駕車行進中與告訴人機車發生撞擊，被告所辯伊車停在斑馬線上，並未闖紅燈，
    係告訴人騎車未注意車前狀況而撞及伊車等語，要係卸責之詞，不足採信。此外
    ，並有道路交通事故調查報告表附卷可參，又告訴人受有左遠端橈骨粉碎性骨折
    之傷害，亦有診斷證明書三紙附卷可資佐證（參偵查卷宗第十四、十五頁、原審
    刑事卷宗第二三頁）；（二）、按汽車行駛至交岔路口，其行進應遵守燈光號誌
    ；又汽車行駛時，駕駛人應注意車前狀況，並隨時採取必要之安全措施，道路交
    通安全規則第一百零二條第一項第一款、第九十四條第三項分別定有明文，被告
    為領有普通小型車駕駛執照之人，有被告駕駛執照影本在卷可按，自應熟稔上揭
    注意規定。被告於右揭時地駕駛車輛，依當時情形為天候晴、日間自然光線、路
    面乾燥無缺陷、無障礙物，並無不能注意之情事，竟疏未注意上開規定，以致肇
    事，被告之行為自有過失，被告過失行為與告訴人之傷害間復具有相當因果關係
    ，本件事證明確，被告犯行堪以認定。
二、核被告因過失致告訴人受有傷害，所為係犯刑法第二百八十四條第一項前段之過
    失傷害罪。原審本於同上見解，適用刑法第二百八十四條第一項前段，且說明被
    告行為後，刑法第四十一條業於九十年一月十日修正公布，於同年月十二日生效
    ，該條第一項修正規定為「犯最重本刑為五年以下有期徒刑以下之刑之罪，而受
    六個月以下有期徒刑或拘役之宣告，因身體、教育、職業、家庭之關係或其他正
    當事由，執行顯有困難者，得以一元以上三元以下折算一日，易科罰金。但確因
    不執行所宣告之刑，難收矯正之效，或難以維持法秩序者，不在此限」，被告所
    犯上開之罪，經比較新舊法適用結果，適用新法仍得易科罰金，並無不利，而依
    刑法第二條第一項前段，適用修正後刑法第四十一條第一項前段，及罰金罰鍰提
    高標準條例第一條前段、第二項規定，並審酌被告過失之程度、對告訴人之傷害
    、犯罪後之態度等一切情狀，量處有期徒刑四月，並諭知易科罰金之折算標準。
    經核原審認事用法並無不合，被告上訴意旨仍執陳詞，執之指摘原判決不當，為
    無理由，應予駁回。又被告素行良好，未曾受有期徒刑以上刑之宣告，有本院被
    告全國前案紀錄表一紙在卷可按，且已與告訴人達成民事上之和解，有台北縣土
    城市調解委員會九十一年土刑調字第０二六號調解書一紙附卷可參，被告經此偵
    審程序，當知戒慎，而無再犯之虞，本院認以暫不執行其刑為適當，爰併予宣告
    緩刑二年，以啟自新。
據上論斷，應依刑事訴訟法第三百六十八條，刑法第七十四條第一款，判決如主文。
本案經檢察官費玲玲到庭執行職務。
中      華      民      國    九十一    年      二      月    二十七    日
                            台灣高等法院刑事第十三庭
                                審判長法  官  蔡    燉
                                      法  官  盧  彥  如
                                      法  官  鄧  振  球
右正本證明與原本無異。
不得上訴。
                                      書記官  洪  秋  帆
中      華      民      國    九十一    年      三      月     一       日
附錄：本案論罪科刑法條全文
刑法第二百八十四條第一項
因過失傷害人者，處六月以下有期徒刑、拘役或五百元以下罰金。致重傷者，處一年
以下有期徒刑、拘役或五百元下罰金。
